【裁判字號】    99,易,849
【裁判日期】    990930
【裁判案由】    竊盜
【裁判全文】
臺灣彰化地方法院刑事判決               99年度易字第849號
公  訴  人  臺灣彰化地方法院檢察署檢察官
被      告  丁○○
上列被告因竊盜案件，經檢察官提起公訴（99年度偵字第5079、
6348號），本院改以簡式審判程序審理，判決如下：
    主  文
丁○○犯竊盜罪，累犯，處有期徒刑月；犯攜帶兇器竊盜罪，
累犯，處有期徒刑柒月；應執行有期徒刑捌月。
    犯罪事實
一、丁○○前因妨害風化案件，分別經臺灣臺中地方法院，於民
    國97年8 月29日，以97年度簡字第519 號，同年10月2 日，
    以97年度簡字第1045號，各判處有期徒刑3 月、4 月確定，
    嗣再經同院，於同年12月10日，以97年度聲字第5260號裁定
    定其應執行之刑為有期徒刑6 月確定，於98年2 月17日易科
    罰金執行完畢。詎其仍不知悛悔改過，竟意圖為自己不法之
    所有，先於99年2 月3 日中午12時44分許，在彰化縣延平路
    463 巷口，持不知情之甲○○所交付之鑰匙，竊取乙○○（
    甲○○之母親）所有車牌號碼2076－HR號自小客車，得手後
    ，供己代步之用；再於同日晚上11時許，至臺中市○○區○○路三段1060號尚慶修車廠外路邊，拿取原本即放置於2076
    －HR號自小客車上，客觀上具有危險性並足供兇器使用之六
    角扳手，持之以竊取丙○○所有車牌號碼OK－6992號自小客
    車車牌2 面，得手後，將之懸掛於2076－HR號自小客車上，
    以避人耳目。嗣乙○○及丙○○等2 人發覺失竊，報警處理
    ，始循線查獲上情。
二、案經乙○○、丙○○訴由彰化縣警察局彰化分局報請臺灣彰
    化地方法院檢察署檢察官偵查起訴。
    理  由
一、按除被告所犯為死刑、無期徒刑、最輕本刑為3 年以上有期
    徒刑之罪或高等法院管轄第一審案件者外，於刑事訴訟法第
    273 條第1 項程序進行中，被告先就被訴事實為有罪之陳述
    時，審判長得告知被告簡式審判程序之旨，並聽取當事人、
    代理人、辯護人及輔佐人之意見後，裁定進行簡式審判程序
    ；除簡式審判程序、簡易程序及第376 條第1 款、第2 款所
    列之罪之案件外，第一審應行合議審判，刑事訴訟法第273
    條之1 第1 項、第284 條之1 分別定有明文。本件被告丁○○所犯係死刑、無期徒刑、最輕本刑為3 年以上有期徒刑或
    高等法院管轄第一審案件以外之罪，並於本院行準備程序時
    就被訴事實為有罪之陳述，本院依前揭規定，裁定改行簡式
    審判程序，先予敘明。
二、上開犯罪事實，業據被告於檢察官偵查中及本院審理時坦承
    不諱，核與證人乙○○、林怡芬、甲○○、丙○○於警詢時
    之證述相符，並有卷附路口監視器錄影翻拍畫面可證；此外
    ，復有車籍查詢－基本資料詳細畫面、失車－唯讀案件基本
    資料、彰化縣警察局車輛尋獲電腦輸入單、贓物認領保管單
    及現場指認照片可資佐證，足認被告之自白核與事實相符。
    從而，本件事證明確，被告上開犯行洵堪認定。
三、按刑法第321 條第1 項第3 款之攜帶兇器竊盜罪，係以行為
    人攜帶兇器竊盜為其加重條件。此所謂兇器，其種類並無限
    制，凡客觀上足對人之生命、身體、安全構成威脅，具有危
    險性之兇器均屬之。且祇須行竊時攜帶此種具有危險性之兇
    器為已足，並不以攜帶之初有行兇之意圖為必要（最高法院
    79年臺上字第5253號判例參照）。本件被告為上開犯行所持
    用之六角扳手1 支，為金屬製品，質地堅硬，客觀上足以對
    人之生命、身體、安全構成威脅，具有危險性，自屬兇器；
    是核被告上開所為，各係犯刑法第320 條第1 項之普通竊盜
    罪、同法第321 條第1 項第3 款之攜帶兇器竊盜罪。又被告
    前因妨害風化案件，分別經臺灣臺中地方法院，於97年8 月
    29日，以97年度簡字第519 號，同年10月2 日，以97年度簡
    字第1045號，各判處有期徒刑3 月、4 月確定，嗣再經同院
    ，於同年12月10日，以97年度聲字第5260號裁定定其應執行
    之刑為有期徒刑6 月確定，於98年2 月17日易科罰金執行完
    畢等情，均有臺灣高等法院被告前案紀錄表、臺灣彰化地方
    法院檢察署刑案資料查註紀錄表附卷可稽，被告於徒刑之執
    行完畢後，5 年內故意再犯本案有期徒刑以上之各罪，均為
    累犯，應依刑法第47條第1 項之規定，各加重其刑。爰審酌
    被告動輒竊取他人之物，法治觀念實屬淡薄，復以攜帶兇器
    之方式竊盜財物，對被害人之人身安危及財產之危害，不無
    潛在威脅，惡性較普通竊盜更為重大，本非不得予以嚴懲；
    惟斟酌其所竊車輛業已歸還被害人，並分別與被害人均達成
    和解，有和解書在卷可佐（見本院卷第20、21頁），堪認犯
    罪所生之損害輕微，且被告犯後均坦承犯行，態度良好等一
    切情狀，分別量處如主文所示之刑，並定其應執行之刑。末
    按，未扣案之六角扳手並非被告所有，乃取自遭竊之2076－
    HR號自小客車上乙節，業據被告供陳無訛，復非違禁物，即
    與刑法第38條所定沒收之要件，尚有未合，檢察官就此部分
    聲請宣告沒收，容有誤會，附此敘明。
據上論斷，應依刑事訴訟法第273 條之1 第1 項、第299 條第1
項前段，刑法第320 條第1 項、第321 條第1 項第3 款、第47條
第1 項、第51條第5 款，刑法施行法第1 條之1 第1 項、第2 項
前段，判決如主文。
中    華    民    國    99    年    9     月    30    日
                  刑事第七庭  法  官  戰諭威
以上正本證明與原本無異。
如不服本判決應於收受判決後10日內向本院提出上訴書狀，並應
敘述具體理由。其未敘述上訴理由者，應於上訴期間屆滿後20日
內向本院補提理由書( 均須按他造當事人之人數附繕本) 「切勿
逕送上級法院」。
中    華    民    國    99    年    9     月    30    日
                              書記官  黃當易
附錄本判決論罪之法條：
中華民國刑法第320條：
意圖為自己或第三人不法之所有，而竊取他人之動產者，為竊盜
罪，處5 年以下有期徒刑、拘役或500 元以下罰金。
意圖為自己或第三人不法之利益，而竊佔他人之不動產者，依前
項之規定處斷。
前二項之未遂犯罰之。
中華民國刑法第321條：
犯竊盜罪而有左列情形之一者，處6 月以上、5 年以下有期徒刑
：
一  於夜間侵入住宅或有人居住之建築物、船艦或隱匿其內而犯
    之者。
二  毀越門扇、牆垣或其他安全設備而犯之者。
三  攜帶兇器而犯之者。
四  結夥三人以上而犯之者。
五  乘火災、水災或其他災害之際而犯之者。
六  在車站或埠頭而犯之者。
前項之未遂犯罰之。

司法院資訊處製作；財團法人民間司法改革基金會備份。
